【裁判字號】    98,交易,794
【裁判日期】    990617
【裁判案由】    妨害公務等
【裁判全文】
臺灣板橋地方法院刑事判決             98年度交易字第794號
公  訴  人  臺灣板橋地方法院檢察署檢察官
被      告  甲○○
上列被告因妨害公務等案件，經檢察官提起公訴（98年度偵字第
29177 號），本院以裁定進行簡式審判程序，判決如下：
    主  文
甲○○服用酒類，不能安全駕駛動力交通工具而駕駛，處有期徒
刑參月，如易科罰金，以新臺幣壹仟元折算壹日。又傷害人之身
體，處有期徒刑肆月，如易科罰金，以新臺幣壹仟元折算壹日。
應執行有期徒刑伍月，如易科罰金，以新臺幣壹仟元折算壹日。
    事  實
一、甲○○前因公共危險（酒後駕車）案件，經本院以99年度交
    簡字第317 號判處罰金新臺幣7 萬元，如易服勞役以新臺幣
    1,000 元折算1 日確定，復因公共危險（酒後駕車）案件，
    經臺灣苗栗地方法院以98年度苗交簡字第856 號判處罰金新
    臺幣8 萬元，如易服勞役以新臺幣1,000 元折算1 日確定（
    現均易服勞役執行中）。詎甲○○仍不知警惕，其於民國98
    年10月20日下午2 、3 時許，在臺北縣樹林市○○街某客戶
    處飲酒後，已達不能安全駕駛動力交通工具之程度，仍於酒
    後駕駛車牌號碼1309-GZ 號自用小貨車，搭載友人林志軒、
    余鴻昇2 人，欲返回住處；嗣於同日下午4 時32分許，甲○○駕駛上開自用小貨車行經臺北縣泰山鄉○○○路43號（起
    訴書誤載為窠雅路43號）前時，適有臺北縣政府警察局新莊
    分局交通分隊警員乙○○、丙○○2 人於該地點處理交通事
    故，見甲○○駕車情狀有異，且甲○○旋自行下車，對警員
    咆哮，乙○○、丙○○2 人發覺甲○○酒氣濃厚，乃向甲○○表示須進行酒測；甲○○因不願配合酒測，其明知乙○○
    、丙○○2 人係依法執行職務之公務員，竟仍基於妨害公務
    及傷害之犯意，先出手用力推開丙○○手持之酒測器，再徒
    手攻擊乙○○、丙○○2 人，並將乙○○壓倒在地，致乙○○因而受有左膝擦傷、右手背擦傷等傷害，丙○○則受有左
    肘擦傷、右膝擦傷、左小腿擦傷（起訴書誤載為右小腿擦傷
    ）等傷害。嗣經在場民眾歐強生、賴威宇等人與前來支援之
    警員共同壓制甲○○，始順利對甲○○進行酒測，而測得甲○○之呼氣酒精濃度高達每公升1.03毫克。
二、案經乙○○、丙○○告訴及臺北縣政府警察局新莊分局報請
    臺灣板橋地方法院檢察署檢察官偵查起訴。
    理  由
一、上揭事實，業據被告甲○○於偵查中及本院審理時均坦白承
    認，核與證人林志軒、余鴻昇、歐強生、賴威宇等人於警詢
    中所證述之情節相符，並有告訴人乙○○、丙○○2 人所出
    具之職務報告1 份、酒精測定紀錄表、刑法第185 條之3 案
    件測試觀察紀錄表、汽機車駕駛人酒後生理協調平衡檢測紀
    錄表各1 紙、衛生署樂生療養院診斷證明書2 紙等在卷可稽
    ，足認被告上開自白，核與事實相符；本件事證明確，被告
    犯行堪以認定。
二、核被告所為，係犯刑法第185 條之3 服用酒類不能安全駕駛
    動力交通工具而駕駛罪、同法第135 條第1 項之妨害公務罪
    、同法第277 條第1 項之傷害罪。被告以一行為對於依法執
    行職務之公務員施以強暴，並傷害告訴人乙○○、丙○○2
    人，而觸犯數罪名，為想像競合犯，應依刑法第55條規定，
    從一較重之傷害罪處斷（公訴意旨認被告所犯妨害公務、傷
    害等2 罪，應予分論併罰，尚有誤會，應予更正）。被告所
    犯上開服用酒類不能安全駕駛動力交通工具而駕駛、傷害等
    2 罪，犯意各別，行為互殊，應予分論併罰。爰審酌被告明
    知酒精成分對人之意識能力具有不良影響，酒後駕車對一般
    往來之公眾及駕駛人自身皆具有高度危險性，既漠視自己安
    危，尤枉顧公眾安全，且其前已因同類型案件，2 度為警查
    獲，仍不知警惕，於服用酒類，酒後呼氣酒精濃度達每公升
    1.03毫克，已處於嚴重不能安全駕駛動力交通工具之狀態，
    猶駕駛車輛，其行為對交通安全所生之危害甚鉅，及被告僅
    因拒絕接受酒測，即任意對於依法執行職務之公務員施暴，
    致告訴人2 人受有傷害，足徵其漠視法紀及罔顧他人權益之
    心態，惟被告犯後坦承犯行，態度尚稱良好等一切情狀，就
    其各項犯行分別量處如主文所示之刑，並諭知易科罰金之折
    算標準，另定其應執行之刑及諭知易科罰金之折算標準。
據上論斷，應依刑事訴訟法第284 條之1 、第273 條之1 第1 項
、第299 條第1 項前段，刑法第185 條之3 、第135 條第1 項、
第277 條第1 項、第55條、第41條第1 項前段、第51條第5 款，
刑法施行法第1 條之1 第1 項、第2 項，判決如主文。
本案經檢察官黃彥琿到庭執行職務
中    華    民    國    99    年     6    月    17    日
                刑事第十一庭  法  官  劉景宜
上列正本證明與原本無異。
如不服本判決，應於判決送達後10日內敘明上訴理由，向本院提
出上訴狀 (應附繕本) ，上訴於臺灣高等法院。其未敘述上訴理
由者，應於上訴期間屆滿後20日內向本院補提理由書「切勿逕送
上級法院」。
                              書記官  謝秀青
中    華    民    國    99    年    6     月    24    日
附錄本案論罪科刑法條全文：
刑法第185條之3、第135條第1項、第277條第1項
中華民國刑法第185條之3
服用毒品、麻醉藥品、酒類或其他相類之物，不能安全駕駛動力
交通工具而駕駛者，處1年以下有期徒刑、拘役或科或併科15萬
元以下罰金。
中華民國刑法第135條
（妨害公務執行及職務強制罪）
對於公務員依法執行職務時，施強暴脅迫者，處3年以下有期徒
刑、拘役或3百元以下罰金。
意圖使公務員執行一定之職務或妨害其依法執行一定之職務或使
公務員辭職，而施強暴脅迫者，亦同。
犯前二項之罪，因而致公務員於死者，處無期徒刑或7年以上有
期徒刑；致重傷者，處3年以上、10年以下有期徒刑。
中華民國刑法第277條
（普通傷害罪）
傷害人之身體或健康者，處3年以下有期徒刑、拘役或1千元以下
罰金。
犯前項之罪因而致人於死者，處無期徒刑或7年以上有期徒刑；
致重傷者，處3年以上10年以下有期徒刑。

司法院資訊處製作；財團法人民間司法改革基金會備份。
